臺灣新竹地方法院刑事判決
110年度訴字第782號
公  訴  人  臺灣新竹地方檢察署檢察官
被      告  吳峻毅


上列被告因詐欺案件，經檢察官提起公訴（110年度偵字第1807
號），於本院準備程序進行中，被告就被訴事實為有罪之陳述，
經合議庭裁定由受命法官獨任進行簡式審判程序，判決如下：
    主    文
吳峻毅犯詐欺取財罪，共肆罪，各處有期徒刑貳月，如易科罰金
，以新臺幣壹仟元折算壹日。均緩刑貳年。又犯以網際網路對公
眾散布而犯詐欺取財罪，處有期徒刑壹年。緩刑貳年。有期徒刑
得易科罰金部分，應執行有期徒刑伍月，如易科罰金以新台幣壹
仟元折算壹日。緩刑貳年。
    事實及理由
一、本件犯罪事實及證據，除證據部分補充「被告吳峻毅於本院
    準備程序、簡式審判程序時之自白」外，餘均引用檢察官起
    訴書之記載（如附件）。
二、論罪科刑：
（一）核被告就起訴書附表編號1至3、編號5所為，均係犯刑法
      第339條第1項之詐欺取財罪；就起訴書附表編號4所為，
      則係犯刑法第339條之4第1項第3款之以網際網路對公眾散
      布詐欺取財罪。被告就起訴書附表編號1對告訴人黃彥翔
      所為數次詐取財物之行為，係於密切接近時間及地點，侵
      害同一之法益，各行為之獨立性極為薄弱，依一般社會健
      全觀念，在時間差距上，難以強行分開，應視為數個舉動
      之接續施行，合於包括之一行為予以評價，為接續犯，應
      論以一罪。被告先後所為之5次犯行，犯意各別、對象不
      同，行為互殊，應予分論併罰。
（二）爰以行為人之責任為基礎，審酌被告正值青壯，不思以正
      當方法獲取金錢，竟施詐術使告訴人黃彥翔等4人，使告
      訴人黃彥翔等4人陷於錯誤，而取得如起訴書附表各編號
      所示之財物，其濫用告訴人黃彥翔等4人對被告之信賴，
      漠視法紀且不尊重他人財產權，實值非難；惟被告犯後坦
      承犯行，犯後態度尚可，兼衡其自述高中夜校畢業之智識
      程度、目前從事汽車美容工作，月薪約新臺幣（下同）2
      萬8,000元左右，未婚但女友已懷孕，與父母同住，經濟
      狀況尚可，無負債之生活狀況（見本院卷第92頁），且被
      告已與告訴人黃彥翔等4人均達成和解或調解，並已對告
      訴人黃彥翔給付賠償款完畢，此有本院111年度附民字第7
      1號和解筆錄、111年度刑移調字第29號調解筆錄各1份及
      本院公務電話紀錄1紙在卷可佐（見本院卷第41至42頁、
      第57至58頁、第95頁）等一切情狀，分別量處如主文所示
      之刑，並就有期徒刑得易科罰金部分，定其應執行刑暨均
      諭知易科罰金之折算標準，以資懲儆。
（三）再查，被告前未曾因故意犯罪受有期徒刑以上刑之宣告，
      有臺灣高等法院被告前案紀錄表1份在卷可憑，其因一時
      失慮，偶罹刑典，惟犯後坦承犯行，頗具悔意，經此偵審
      程序及刑之宣告後，當知所警惕，且被告業與告訴人黃彥
      翔等4人達成和解與調解，已如前述，本院認前開對其所
      宣告之刑以暫不執行為適當，爰依刑法第74條第1項第1款
      之規定，均宣告緩刑2年，以啟自新。
三、不予沒收之宣告：
　　查本案被告為上開詐欺取財犯行，詐得如起訴書附表各編號
    所示之財物部分，因被告業與告訴人黃彥翔等4人，分別達
    成和解或調解，告訴人黃彥翔部分業已給付完畢，均已敘述
    如上，而和解及調解之性質本即有以和解、調解條件取代原
    受損害內容（金額）之意，則告訴人黃彥翔等4人所受損害
    既已能獲得彌補，如再將該犯罪所得諭知沒收或追徵，容有
    過苛之虞，是參酌刑法第38條之1第5項立法理由所揭示「優
    先保障被害人因犯罪所生之求償權」之意旨，暨同法第38條
    之2第2項避免過苛之立法精神，本院因認就告訴人黃彥翔等
    4人分別遭被告詐取財物之犯罪所得，自無再宣告沒收犯罪
    不法利得之必要，爰均不予宣告沒收。
據上論斷，應依刑事訴訟法第273條之1第1項、第299 條第1項前
段、第310條之2、第454條第2項，判決如主文。
本案經檢察官王遠志提起公訴，檢察官葉益發到庭執行職務。　
中　　華　　民　　國　　111 　年　　4 　　月　　22　　日
                  刑事第七庭      法　官      王榮賓
以上正本證明與原本無異。
如不服本判決應於收受判決後20日內向本院提出上訴書狀，並應
敘述具體理由。其未敘述上訴理由者，應於上訴期間屆滿後20日
內向本院補提理由書(均須按他造當事人之人數附繕本)「切勿逕
送上級法院」。
中　　華　　民　　國　　111 　年　　4 　　月　　22　　日
                                  書記官      曾柏方
附錄本案論罪科刑法條：
刑法第339條第1項
意圖為自己或第三人不法之所有，以詐術使人將本人或第三人之
物交付者，處5年以下有期徒刑、拘役或科或併科50萬元以下罰
金。
刑法第339條之4
犯第三百三十九條詐欺罪而有下列情形之一者，處1年以上7年以
下有期徒刑，得併科100萬元以下罰金：
一、冒用政府機關或公務員名義犯之。
二、三人以上共同犯之。
三、以廣播電視、電子通訊、網際網路或其他媒體等傳播工具，
    對公眾散布而犯之。
前項之未遂犯罰之。　　

附件：
臺灣新竹地方檢察署檢察官起訴書
                                     110年度偵字第1807號
　　被　　　告　吳峻毅　男　38歲（民國00年0月00日生）
　　　　　　　　　　　　住新竹縣○○鄉○○路0段00巷0弄00
                          號
　　　　　　　　　　　　國民身分證統一編號：Z000000000號
上列被告因詐欺案件，業經偵查終結，認應提起公訴，茲將犯罪
事實及證據並所犯法條分敘如下：
　　　　犯罪事實
一、吳峻毅意圖為自已不法之所有，基於詐欺取財之犯意，於如附表所示時間前某時，先向如附表所示之劉至均、黃宥憲、吳勇運、饒勝凱(下稱劉至均等4人，另案均已為不起訴處分)借用如附表所示帳戶後，以如附表所示方式，向如附表所示被害人詐騙，致如附表所示被害人陷於錯誤，依指示匯款至如附表所示劉至均等4人及吳峻毅所有如附表帳戶，吳峻毅再要求劉至均等4人提領現金交予吳峻毅或抵充吳峻毅對渠等之欠款。嗣如附表所示被害人發覺受騙而報警處理，始循線查悉上情。
二、案經黃彥翔、張至正、王欣薳、石泉恩訴由新竹縣政府警察局新湖分局報告偵辦。
　　　　證據並所犯法條
一、證據清單及待證事實
編 號 證 據 清 單　　　　　 待 證 事 實　　　　　 1 被告吳峻毅於偵查中之自白 全部犯罪事實。 2 證人即告訴人黃彥翔、張至正、王欣薳、石泉恩於警詢時之指訴 如附表所示被害人遭被告詐騙，並將款項匯入被告指定如附表所示帳戶之事實。 3 證人劉至均、黃宥憲、吳勇運、饒勝凱於於警詢時之證述 1.被告向證人劉至均、黃宥憲、吳勇運借用如附表所示帳戶，請之提領後交與被告之事實。 2.被告向證人饒勝凱表示將還款予證人饒勝凱，證人饒勝凱因此提供如附表所示帳戶供被告匯款之事實。 5 受理刑事案件報案三聯單、內政部警政署反詐騙案件紀錄表、自動櫃員機交易明細表、開戶資料、交易明細表、行動電話翻拍照片、網頁列印資料 如附表所示被害人遭被告詐騙，並將款項匯入被告指定如附表所示帳戶之事實。 
二、核被告吳峻毅所為，係犯如附表所示之刑法第339條第1項之
    詐欺取財、刑法第339條之4之第1項第3款之利用網際網路對
    公眾犯詐欺取財罪嫌。又被告所犯上開4次詐欺取財、1次利
    用網路詐欺取財罪間，犯意各別，行為互殊，請分論併罰。
三、依刑事訴訟法第251條第1項提起公訴。
    此 　致
臺灣新竹地方法院
中　　華　　民　　國　 110　　年　　10　　月　　30　　日
　　　　　　　　　　　　　　　檢　察　官　王遠志
本件證明與原本無異
中　　華　　民　　國　 110　　年　　11　　月　　9 　　日
                              書　記　官  曾佳莉
參考法條：
刑法第339條
意圖為自己或第三人不法之所有，以詐術使人將本人或第三人之
物交付者，處 5 年以下有期徒刑、拘役或科或併科 50 萬元以
下罰金。
刑法第339條之4
犯第 339 條詐欺罪而有下列情形之一者，處 1 年以上 7 年以
下有期徒刑，得併科 1 百萬元以下罰金：
一、冒用政府機關或公務員名義犯之。
二、三人以上共同犯之。
三、以廣播電視、電子通訊、網際網路或其他媒體等傳播工具，
    對公眾散布而犯之。
附表
編號 被害人 施用之詐術 匯款時間 匯款金額（新臺幣） 匯入帳戶 罪名 備註 1 黃彥翔 佯稱欲出售棒球手套及球棒，致被害人陷於錯誤依指示匯款至指定帳戶 109年5月18日下午1時9分 3,200元 被告所有郵局帳號000-0000000000000000號帳戶（下稱被告郵局帳戶） 刑法第339條第1項詐欺取財罪嫌 僅交付其中1支球棒以利繼續詐騙，為詐騙工具    109年5月19日下午11時4分 1,000元 被告郵局帳戶      109年5月24日下午7時14分 2,000元 被告郵局帳戶      109年5月26日下午10時11分 3,000元 劉至均所有國泰世華商業銀行帳號000-0000000000000000號帳戶      109年5月28日上午12時43分 5,400元 被告郵局帳戶      109年5月29日下午8時6分 7,000元 被告郵局帳戶      109年5月30日下午8時4分 4,400元 被告郵局帳戶   2 黃彥翔 佯稱車輛在高速公路拋錨需支應拖吊費用，致被害人陷於錯誤依指示匯款至指定帳戶 109年5月19日上午3時15分 2,500元 黃宥憲所有華南銀行帳號000-0000000000000000號帳戶 刑法第339條第1項詐欺取財罪嫌  3 張至正 佯稱欲出售棒球球棒，致被害人陷於錯誤依指示匯款至指定帳戶 109年6月30日下午9時19分 1,800元 被告郵局帳戶 刑法第339條第1項詐欺取財罪嫌  4 王欣薳 於臉書網站（棒壘球用品交流販賣區）張貼出售商品訊息，致被害人觀覽後與被告聯繫，並陷於錯誤依指示匯款至指定帳戶 109年5月24日下午5時38分 2,200元 被告郵局帳戶   刑法第339條之4之第1項第3款之利用網際網路對公眾犯詐欺取財罪嫌     109年6月9日下午10時59分 3,000元 被告郵局帳戶      109年7月9日下午3時55分 1,800元 饒勝凱所有中國信託商業銀行帳號000-000000000000號帳戶   5 石泉恩 佯稱欲出售棒球球棒，致被害人陷於錯誤依指示匯款至指定帳戶 109年6月11日下午2時47分 4,000元 被告郵局帳戶 刑法第339條第1項詐欺取財罪嫌     109年6月11日下午7時14分 2,200元 被告郵局帳戶        109年6月11日下午9時26分 4,300元 被告郵局帳戶        109年6月13日下午8時38分 3,500元 吳勇運所有國泰世華銀行帳號000-0000000000000000號帳戶